【裁判字號】    92,自,3
【裁判日期】    921231
【裁判案由】    詐欺
【裁判全文】
臺灣苗栗地方法院刑事裁定                              九十二年度自字第三號
    自  訴  人  甲○○  男  三.
    被      告  乙○○  男  五.
右列被告因詐欺案件，經自訴人提起自訴，本院裁定如左：
    主  文
自訴駁回。
    理  由
一、自訴意旨略稱：被告乙○○於民國（下同）九十一年三月十九日，向自訴人購買
    何首烏種苗三千株，並簽立種苗預定單及確認單，被告乙○○另簽發票面金額新
    台幣（下同）六十萬元之本票一紙交給自訴人，自訴人則自九十一年三月二十五
    日起，為被告乙○○施工種植該何首烏種苗，於同年五月十日完工後，向被告乙
    ○○請款，被告乙○○以手頭不便為由希望展延，至同年九月三日，自訴人又持
    請款單要求被告乙○○支付該款項，被告乙○○同意分期付款，約定工資及利息
    一併計算，被告乙○○又簽發票面金額各十萬元之本票，作為分期付款之用。詎
    屆期本票均未兌現，並且遠走雪壩山區避不見面，而自訴人為被告乙○○施工種
    植之何首烏，亦因被告乙○○管理不善全部枯死，致自訴人求償無門，顯然被告
    乙○○涉犯有刑法第三百三十九條第一項之詐欺罪嫌云云。
二、按法院或受命法官於自訴案件第一次審判期日前訊問及調查結果，如認為案件有
    刑事訴訟法第二百五十二條至第二百五十四條之情形者，得以裁定駁回其自訴，
    同法第三百二十六條第三項定有明文。次按，犯罪事實應依證據認定之，無證據
    不得推定其犯罪事實，刑事訴訟法第一百五十四條亦定有明文。
三、本件自訴人自訴被告乙○○涉犯刑法第三百三十九條第一項之詐欺取財罪嫌，無
    非以其指訴，並提出種球機肥資材預定單、預定資材種苗確認單、請款通知單、
    郵局存證信函等影本各一紙，本票影本四紙及照片四幀為其主要論據。訊據被告
    乙○○固坦承於上揭時、地，有向自訴人購買何首烏種苗，並簽發本票支付貨款
    之事實，惟堅決否認有何詐騙自訴人之犯行，辯稱：自訴人幫伊種植三千株何首
    烏，保證三千株都會活，結果只活了一百多株，沒有全部活，伊如何付款等語。
    經查：自訴人於九十二年三月十八日到院陳稱：「當時我們給他的種苗，被告常
    沒有去照顧，我們有善意的告知他，要鋤草，不然種苗也長的不好。事實上，我
    們給他五千多株的種苗，被告沒有澆水，死了二千株，第一次我們給他三千株，
    後來因死亡或成長不良，我們再補給他二千株，總共有五千株，合約書上款項只
    收他三千株的錢。」等語，足見被告乙○○辯稱因何首烏種苗存活率過低，其始
    拒付全部貨款乙節，尚非無稽。自訴人又於九十二年十二月十九日到院陳稱：「
    （問：本件是否認為是民事糾紛？）是的，是誤會一場。」、「（問：被告有無
    對你詐欺？）沒有。」、「（問：本件認為是民事糾紛，你是否還要告被告詐欺
    ？）不要，我要撤回刑事部分告訴。」、「（問：本件本院以裁定駁回自訴，有
    何意見？）我同意。」等語，本院參以被告乙○○已與自訴人達成民事上和解，
    有本院和解筆錄在卷足憑，益見本件純屬民事糾葛問題。此外，復查無其他積極
    證據足以證明被告乙○○有自訴人所指之上開詐欺犯行，被告乙○○犯罪嫌疑自
    屬不足，並有刑事訴訟第二百五十二條第十款之情形，依首揭法條之說明，應駁
    回本件自訴人之自訴，以免冤抑。
據上論斷，應依刑事訴訟法第三百二十六條第三項、第二百五十二條第十款，裁定如
主文。
中      華      民      國      九十二    年    十二    月    三十一    日
                                         臺灣苗栗地方法院刑事第一庭
                                             審判長法  官  陳 鴻 斌
                                                   法  官  姚 銘 鴻
                                                   法  官  柳 章 峰
右正本證明與原本無異。
如不服本裁定應於送達後五日內向本院提出抗告狀（須附繕本）
中      華      民      國      九十二    年    十二    月    三十一    日
                                                   書記官  歐 明 秀


司法院資訊處製作；財團法人民間司法改革基金會備份。
